【裁判字號】    89,易,129
【裁判日期】    890317
【裁判案由】    妨害公務
【裁判全文】
臺灣嘉義地方法院刑事判決                          八十九年度易字第一二九號
    公  訴  人  臺灣嘉義地方法院檢察署檢察官
    被      告  丙○○
右列被告因妨害公務案件，經檢察官提起公訴（八十九年度偵字第二九○號），本院
判決如左：
    主  文
丙○○對於公務員依法執行職務時，當場侮辱，處拘役貳拾日，如易科罰金，以參佰
元折算壹日。
    事  實
一、丙○○為計程車司機，於民國八十八年十二月六日下午二時四十五分許，在嘉義
    市火車站出口處叫客，明知內政部警政署鐵路警察局第三警務段嘉義分駐所警員
    己○○因其大聲喧嘩叫客而前往維持秩序，乃於該處依法執行職務，竟以該警員
    質詢其為何於該處大呼小叫為由，當場辱罵警員己○○「幹你娘」、「鐵路警察
    死光光」（台語發音）等字句，施以侮辱，嗣經其他在場計程車司機勸阻及其妻
    架開而離去。
二、案經內政部警政署鐵路警察局第三警務段報請臺灣嘉義地方法院檢察署檢察官偵
    查起訴。
    理  由
一、訊據被告丙○○矢口否認有何右揭妨害公務犯行，辯稱：其確曾出言罵「幹你娘
    」等字句，惟係辱罵其妻及其他司機，且僅係怪員警未維持秩序而生爭執，並未
    罵警員云云。惟查：
（一）右揭事實業據目擊證人丁○○、戊○○於警訊時及本院調查時證述明確，復有
      當時執勤警員己○○於八十八年十二月九日所撰之報告書一份及指認相片二張
      附於偵查卷可稽，被告確有右揭妨害公務犯行殆無疑義。
（二）證人甲○○與乙○○於本院調查時固均證稱僅聽到被告罵他太太及其他計程車
      司機，並無辱罵員警等語，惟核與前揭證據不符，顯係事後迴護被告之詞，並
      不足採。
（三）綜上所述，被告所辯無非飾卸之詞，不足採信，本件事證明確，被告犯行洵堪
      認定。
二、核被告所為，係犯刑法第一百四十條第一項前段之侮辱公務員罪。又被告於公務
    員執行公務時當場公然辱罵警員己○○，除妨害公務外，並侮辱公務員本身，係
    一行為觸犯前開妨害公務罪及刑法第三百零九條第一項公然侮辱罪；惟公然侮辱
    罪未經合法告訴，本院自不得併予審究，附此敘明。爰審酌被告犯罪之動機、目
    的、手段、所生損害與其犯罪時所受之刺激及犯罪後不知悔悟，猶飾詞狡辯未坦
    承犯行等一切情狀，量處如主文所示之刑，並依法諭知易科罰金之折算標準，以
    資懲儆。
三、據上論斷，應依刑事訴訟法第二百九十九條第一項前段，刑法第一百四十條第一
    項前段、第四十一條，罰金罰鍰提高標準條例第一條前段、第二條，判決如主文
    。
本案經檢察官林世芬到庭執行職務。
中      華      民      國    八十九    年      三      月     十七     日
                                臺灣嘉義地方法院刑事第一庭
                                    法  官    陳    卿    和
右正本證明與原本無異。
如不服本判決，應於判決送達後十日內向本院提出上訴狀( 應附繕本 )。
中      華      民      國    八十九    年      三      月     十七     日
                                    書記官    何    杉    禧
附錄法條：
刑法第一百四十條第一項
於公務員依法執行職務時，當場侮辱，或對於其依法執行之職務公然侮辱者，處六月
以下有期徒刑、拘役或一百元以下罰金。
對於公署公然侮辱者，亦同。


司法院資訊處製作；財團法人民間司法改革基金會備份。
